【裁判字號】    95,訴,1523
【裁判日期】    950630
【裁判案由】    毒品危害防制條例
【裁判全文】
臺灣高雄地方法院刑事判決              95年度訴字第1523號
公  訴  人  臺灣高雄地方法院檢察署檢察官
被      告  甲○○
                  （現在花蓮縣秀林鄉佳民村1號主愛之家輔
上列被告因違反毒品危害防制條例案件，經檢察官提起公訴（95
年度毒偵字第2746號）暨移送併辦（95年度毒偵字第2799號），
本院合議庭裁定由受命法官獨任進行簡式審判程序後，判決如下
：
    主  文
甲○○連續施用第一級毒品，處有期徒刑陸月，如易科罰金，以
參佰元折算壹日。扣案含有第一級毒品海洛因成分之白粉（驗後
淨重零點陸伍公克），沒收銷燬之；扣案之注射針筒貳支、塑膠
剷管壹支，均沒收。
    事  實
一、甲○○前於民國（下同）92年間，因施用毒品案件，經檢察
    官聲請本院以92年度毒聲字第6327號裁定施以觀察、勒戒後
    ，認無繼續施用毒品傾向，於92年11月10日觀察、勒戒執行
    完畢釋放。詎甲○○仍未戒除毒癮，基於施用第一級毒品海
    洛因之概括犯意，自前揭強制戒治執行完畢釋放後5 年內之
    95年1 月間某日起至95年3 月6 日6 時許止，平均每三日施
    用1 次，在其高雄市○○區○○街29號之2 住處內，初以將
    含有海洛因成分之白粉摻入香菸內抽吸之方式，再於95年1
    月底某日後改以將含有海洛因成分之粉末摻水置入針筒注射
    體內之方式施用第一級毒品海洛因多次。嗣於95年3 月6 日
    15時25分許，為警持搜索票搜索甲○○上揭住處，扣得甲○
    ○所有供其施用之含有第一級毒品海洛因成分之白粉（驗後
    淨重0.65公克）及甲○○所有供施用第一級毒品所用之注射
    針筒2 支、塑膠剷管1 支，並採甲○○尿液送驗後查獲。
二、案經高雄市政府警察局左營分局移請臺灣高雄地方法院檢察
    署檢察官偵查起訴及移送併辦。
    理  由
一、上揭犯罪事實，(一)業據被告於本院審理時為有罪之陳述，(二)
    核與被告於95年3 月6 日17時許警詢時所採集之尿液經送驗
    後，呈碼啡（為海洛因經人體代謝反應物）陽性反應相符，
    此有高雄市立凱旋醫院95年3 月16日轉碼編號A00000000 號
    尿液檢驗報告在卷（見95毒偵2746號卷第22頁）可稽；(三)又
    扣案白粉，經送驗結果，確含有第一級毒品海洛因成分，此
    有法務部調查局95年5 月2 日調科壹字第220023047 號鑑定
    通知書1 紙在卷（見本院卷第17頁）可稽；(四)又被告前於92
    年間，因施用毒品案件，經檢察官聲請本院以92年度毒聲字
    第6327號裁定施以觀察、勒戒後，認無繼續施用毒品傾向，
    於92年11月10日觀察、勒戒執行完畢釋放之事實，亦有臺灣
    高等法院被告前案紀錄表及臺灣高雄地方法院檢察署刑案資
    料查註紀錄表在卷足參，是本件被告甲○○於觀察、勒戒執
    行完畢釋放後5 年內再為本件施用毒品之犯行事證明確，應
    依法論科。
二、(一)查海洛因係毒品危害防制條例第2 條第2 項第1 款所明定
    之第一級毒品，本件被告甲○○前因施用毒品，經觀察、勒
    戒執行完畢釋放後，5 年內再犯本件犯行，核其所為係犯毒
    品危害防制條例第10條第1 項之施用第一級毒品罪。被告持
    有第一級毒品之行為已為其施用之高度行為所吸收，不另論
    罪。(二)被告多次施用第一級毒品海洛因之犯行，時間緊接、
    方法相同，觸犯構成要件相同之罪，顯係基於概括犯意為之
    ，為連續犯，依刑法第56條之規定，以一罪論，惟審酌被告
    於本件連續施用毒品行為為警查獲後，即自行就醫尋求就診
    戒癮，現仍於花蓮縣秀林鄉佳民村1 號主愛之家輔導中心受
    戒毒治療中，此有幸生診所診斷證明書、財團法人臺灣基督
    教主愛之家輔導中心證明書各1 紙在卷（見本院卷第22、23
    頁）可稽，足見被告現已積極戒除毒癮，並無再依刑法第56
    條但書規定加重其刑之必要。(三)又檢察官僅就被告於95年3
    月6 日6 時許之施用第一級毒品犯行起訴，惟其餘部分與起
    訴事實各具有連續犯之裁判上一罪關係，均為起訴效力所及
    ，本院自得一併審理。檢察官移送併辦之95年度毒偵字第
    2799號案件與起訴之95年度毒偵字第2746號係同一事實，自
    為起訴效力所及，附此敘明。(四)爰審酌被告前經觀察、勒戒
    ，竟仍不知悔改，且連續施用毒品，未及徹底戒癮，惟其行
    為尚未危害他人及其犯後坦承犯行，態度尚稱良好等一切情
    狀，量處如主文所示之刑，並諭知易科罰金之折算標準。(五)
    扣案含有第一級毒品海洛因成分之白粉（驗後淨重0.65公
    克），業據被告於本院審理時坦承均係供其為本案施用第一
    級毒品海洛因所用（見本院卷第17頁），是應依毒品危害防
    制條例第18條第1 項前段之規定，沒收銷燬之。至於送驗耗
    費之海洛因部分，既已滅失不存在，自無宣告沒收銷燬之必
    要。另扣案之注射針筒2 支及塑膠剷管1 支，均因檢察官
    未依刑事訴訟法第161 條第1 項之規定提出證據證明上開扣
    案注射針筒含有第一級毒品海洛因殘渣，且在一般物理認知
    上，縱上開扣案物品含有海洛因殘渣，是否無法析離亦有疑
    問，此又與發現真實無關，為節省司法資源又參酌被告業在
    本院審理時供承上開物品均係其所有供施用海洛因所有之物
    明確（見本院卷第35 頁），爰依刑法第38條第1 項第2 款
    之規定宣告沒收。至被告於95年3 月6 日為警查扣(1)包裝
    前揭白粉之空包裝袋3 包（重0.97公克），既得單獨秤出重
    量，即不能稱該包裝袋與包裝之毒品不能析離而併以毒品危
    害防制條例第18條第1 項前段規定諭知沒收銷燬，且上開包
    裝袋3 包中僅有1 包係被告所有供包裝前揭毒品所用，其他
    2 包則係員警將扣案2 支注射針筒內之前揭含海洛因成分之
    白粉取出後之包裝，此據內政部警政署港務警察局解送人犯
    報告書及內政部警政署高雄港務警察局扣押物品清單在卷（
    見95毒偵2746號卷第1 頁及第24頁）可查，又無法辨別上開
    3 包空包裝袋，是審酌沒收執行之困難度與不宣告沒收對整
    體社會秩序之危害，認不予宣告沒收。(2)電子磅秤1 個，業
    經被告供稱係其友人綽號枸杞所有，且與本案施用毒品犯行
    無關等語（見本院卷第35頁），基於主刑從刑之附屬原則，
    本院自不得就該物品宣告沒收，附此敘明。
據上論斷，應依刑事訴訟法第273 條之1 第1 項、第299 條第1
項前段，毒品危害防制條例第10條第1 項、第18條第1 項前段，
刑法第11條前段、第56條、第41條第1 項前段，刑法第38條第1
項第2 款，罰金罰鍰提高標準條例第2 條，判決如主文。
中    華    民    國    95    年    6     月    30    日
                  刑事第十一庭  法  官  楊智守
以上證明與原本無異。
如不服本判決，應於判決送達後10日內，向本院提出上訴狀。
中    華    民    國    95    年    6     月    30    日
                                書記官  劉音利
附錄本案論罪科刑法條：
毒品危害防制條例第10條
施用第1級毒品者，處6月以上5年以下有期徒刑。
施用第2級毒品者，處3年以下有期徒刑。


司法院資訊處製作；財團法人民間司法改革基金會備份。
